臺灣新北地方法院刑事裁定
111年度單禁沒字第841號
聲  請  人  臺灣新北地方檢察署檢察官
被      告  王文亨



上列聲請人因被告違反毒品危害防制條例案件(111年度毒偵緝字
第956號)，聲請宣告沒收違禁物(111年度聲沒字第771號)，本院
裁定如下：
    主  文
扣案如附表所示之物，均沒收銷燬。
    理  由
一、聲請意旨如附件聲請書所載。
二、毒品危害防制條例第18條第1項規定：「查獲之第一級、第
    二級毒品及專供製造或施用第一級、第二級毒品之器具，不
    問屬於犯罪行為人與否，均沒收銷燬之；查獲之第三級、第
    四級毒品及製造或施用第三級、第四級毒品之器具，無正當
    理由而擅自持有者，均沒入銷燬之。但合於醫藥、研究或訓
    練之用者，得不予銷燬。」。又刑法第40條第2項規定：「
    違禁物或專科沒收之物得單獨宣告沒收。」。
三、經查：
(一)被告王文亨前因施用第二級毒品案件，經臺灣新北地方檢察
    署檢察官以109年度毒偵字第6611號、第6701號、第6765號
    聲請裁定送觀察、勒戒，經本院以110年度毒聲字第913號裁
    定送觀察、勒戒後，因無繼續施用毒品傾向，於民國111年5
    月24日執行完畢釋放出所(下稱本案觀察、勒戒)，並經臺灣
    新北地方檢察署檢察官以111年度毒偵緝字第964號、第963
    號、第962號為不起訴處分確定(下稱本案不起訴處分書，此
    部分犯行及扣案物詳如附表編號1、2所示)，有前揭裁定、
    不起訴處分書、臺灣高等法院被告前案紀錄表、臺灣高等法
    院在監在押全國紀錄表等在卷可稽。
(二)又被告如附表編號3「施用第二級毒品犯行」欄所示之犯行
    ，係在本案觀察、勒戒執行完畢前所為，應為上開觀察、勒
    戒之保安處分效力所及，故就該施用第二級毒品罪嫌，亦經
    檢察官依刑事訴訟法第255條第1項規定為不起訴處分乙情，
    有本案不起訴處分書在卷可佐。基此，被告所涉如附表編號
    1至3所示之施用第二級毒品罪嫌，既均經不起訴處分在案，
    而如附表「扣案物」欄所示之物，均係警方查獲被告時當場
    扣得，且經送鑑定結果，均檢出含有第二級毒品甲基安非他
    命成分乙情，詳如附表「鑑定結果」欄所示，並有附表「證
    據資料」欄所示之證據在卷可佐，均應依毒品危害防制條例
    第18條第1項前段規定，沒收銷燬之；因鑑驗耗損部分，因
    已滅失，爰不併為宣告沒收銷燬；至於包裝上開毒品之外包
    裝袋，以目前採行之鑑驗方式，包裝袋內仍會殘留微量毒品
    ，而無法將之完全析離，故均應與所盛裝之毒品一併沒收銷
    燬之。本件聲請經核均適法有據，均應予准許，爰裁定如主
    文所示。
四、依刑事訴訟法第455條之36第2項，毒品危害防制條例第18條
    第1項前段，刑法第40條第2項，裁定如主文。
中　　華　　民　　國　　111 　年　　8 　　月　　22　　日
                  刑事第十八庭  法  官  劉容妤
上列正本證明與原本無異。　　　　　　　　　
如不服本裁定應於裁定送達後5日內向本院提出抗告狀。
　　　　　　　　　              書記官  謝昀真
中　　華　　民　　國　　111 　年　　8 　　月　　22　　日
【附表】
編號 施用第二級毒品犯行 扣案物 鑑定結果 證據資料 備註(保管字號) 1. 本案不起訴處分書(二) 被告於109年9月22日某時，在新北市○○區○○路00巷○○○○000號房內，以將第二級毒品甲基安非他命摻入香菸點燃吸食煙霧之方式，施用第二級毒品甲基安非他命1次。嗣於同日21時48分許，在上開藏愛旅館房間內為警查獲，並扣得第二級毒品甲基安非他命4包(總驗餘淨重3.6477公克)及吸食器1組【註：已廢棄，業經檢察官扣押(沒收)處物品分命令在案，見毒偵緝963號卷第6頁】，經警採集其尿液送驗，結果呈安非他命、甲基安非他命陽性反應。 【111年度毒偵緝字第963號】 第二級毒品甲基安非他命4包(各含包裝袋1只)。  ①白色或透明晶體3包，驗前淨重：2.7437公克，驗後淨重：2.7417公克，均檢出第二級毒品甲基安非他命成分。 ②白色晶體1包，驗前淨重0.9074公克，驗後淨重：0.9060公克，檢出第二級毒品甲基安非他命成分。 ①臺北榮民總醫院109年11月9北榮毒鑑字第C0000000號毒品成分鑑定書1紙(見新北檢109年度毒偵字第6701號卷第57頁)。 ②被告偵訊時之供述(同上卷第49頁反面)。 ③新北市政府警察局三重分局搜索扣押筆錄、扣押物品目錄表、扣案物照片各1份(同上卷第18-20、54-56頁)。 109年度安保字第2153號(見新北檢109年度毒偵字第6701號卷第53頁) 2 本案不起訴處分書(三) 被告於109年10月2日10時36分許為警採尿起回溯96小時內某時，在不詳地點，以不詳方式，施用第二級毒品甲基安非他命1次。嗣於109年10月2日9時30分許，在新北市○○區00號越堤道前為警查獲，並扣得第二級毒品甲基安非他命5包(總驗餘淨重2.009公克)及吸管1支【註：已銷毀，業經檢察官扣押(沒收)物品處分命令在案，見毒偵緝962號卷第7頁】，經警採集其尿液送驗，結果呈安非他命、甲基安非他命陽性反應。 【111年度毒偵緝字第962號】 第二級毒品甲基安非他命共5包(各含包裝袋1只)。 ①白色透明結晶4包，驗前淨重合計：2.02公克，驗後淨重合計：2.009公克，均檢出第二級毒品甲基安非他命成分。 ②殘渣袋1包，驗前及驗後淨重均量微無法秤重，檢出第二級毒品甲基安非他命成分。 ①台灣尖端先進生計醫藥股份有限公司109年11月13日毒品證物鑑定分析報告5紙(見新北檢109年度毒偵字第6765號卷第66至70頁)。 ②被告於警詢、偵訊時之供述(同上卷第6頁反面、第37頁反面)。 ③新北市政府警察局三重分局搜索扣押筆錄、扣押物品目錄表、扣案物照片各1份(同上卷第15-17、21-22頁反面)。 109年度安保字第2129號(見新北檢109毒偵6765號卷第65頁) 3 本案不起訴處分書(七) 被告於109年12月26日0時55分許為警採尿起回溯96小時內某時許，在不詳地點，以不詳方式，施用第二級毒品甲基安非他命1次。嗣於109年12月26日0時5分許，在新北市○○區○○路0000號前，因行跡可疑為警盤查，經其同意搜索後，當場在其駕駛之車牌號碼000-0000號租賃小客車內扣得甲基安非他命1顆(淨重0.223公克)，被告被帶回警局後，經警附帶搜索，又扣得第二級毒品甲基安非他命1包(淨重7.934公克)。復經其同意採集尿液送驗，結果呈安非他命、甲基安非他命陽性反應。 【111年度毒偵緝字第956、959號】 第二級毒品甲基安非他命結晶狀1顆(含包裝袋1只)、第二級毒品甲基安非他命結晶狀1包(含包裝袋1只)。  ①白色透明結晶1包，驗前淨重：0.223公克，驗後淨重：0.222公克，檢出第二級毒品甲基安非他命成分。  ②白色透明結晶1包，驗前淨重：7.934公克，驗後淨重：7.93公克，檢出第二級毒品甲基安非他命成分。 ①台灣尖端先進生技醫學股份有限公司110年2月2日毒品證物鑑定分析報告2紙(新北檢110年度偵字第4256號卷第57、58頁)。 ②被告於警詢、偵訊時之供述(同上卷第7-9、45頁反面)。 ③新北市政府警察局中和分局搜索扣押筆錄、扣押物品目錄表、扣押物照片各2份(同上卷第11-13、16-18、第32頁反面、第35頁反面)。 109年度安保字第374號(見新北檢110年度毒偵字第4256號卷第56頁)。